---
title: "RNASeq"
author: "Victoria Ríos"
date: "4/2/2021"
output: html_document
---

```{r setup, include=FALSE}
knitr::opts_chunk$set(echo = TRUE)
```

Importamos el data frame de la información RNASeq
```{r}
df.RNAseq <- read.csv("TNBC__maseqv2.csv")

class(df.RNAseq) # Verificamos que sea data frame
str(df.RNAseq) # Revisamos su estructura
```

Generamos el data frame transpuesto (columnas <-> filas)
```{r}

df.RNASeq.t <- as.data.frame(t(df.RNAseq)) # data frame transpuesto

class(df.RNASeq.t) # Verificamos que sea data frame
str(df.RNASeq.t) # Revisamos su estructura
```

Importamos el data frame de la información con los id's de los pacientes que son Triple Negativo
```{r}
df.TNBC.id <- read.csv("TNBC_merged_id.csv") # df con los id de los pacientes con TNBC

class(df.TNBC.id) # Verificamos que sea data frame
str(df.TNBC.id) # Revisamos su estructura
```
Filtrando los valores del data frame RNASeq transpuesto (df.RNASeq.t) a solamente para los id de pacientes que corresponden con los del data frame de TNBC (df.TNBC.id)

```{r}
#library(dplyr)

#test1 <- sapply(df.RNASeq.t$V1, grepl, x = df.TNBC.id$patient.bcr_patient_barcode_upper)
```

```{r}
# library(dplyr)
# library(stringr)
# 
# df.RNASeq.TNBC <- subset(df.RNASeq.t, grepl(paste(match.df, collapse = "|"), df.RNASeq.t$V1))

```

```{r}
library(dplyr)

match.df <- paste("^(", paste0(df.TNBC.id$patient.bcr_patient_barcode_upper, collapse = "|"), ")", sep = "")

tnbc.df <- filter(df.RNASeq.t, Reduce("|", lapply(df.RNASeq.t$V1, grepl, pattern = match.df)))
```

Revisamos la estructura del data frame resultante:
```{r}
str(tnbc.df) # Revisamos su estructura
unique(tnbc.df$V1) # Verificamos los valores únicos de la columna de los id's de los pacientes
```

```{r}
# library(dplyr)
# 
# match.df <- paste("^(", paste0(df.TNBC.id$patient.bcr_patient_barcode_upper, collapse = "|"), ")", sep = "")
# 
# TNBC.RNASeq.df <- filter(df.RNASeq.t, rowSums(sapply(df.RNASeq.t, grepl, pattern = match.df)) != 0)
```


